# 集团公司的子公司将子公司无偿划转给集团公司的账务处理

提问人：zhongxudon 时间：2020-10-19 19:42:33
陈版主，您好，请教个问题，谢谢！！
情况一：假如甲集团 2010 年投资 100 万成立子公司A，A公司 2015 年投资 50 万成立子公司B， A公司 2020 年将子公司B无偿划转给甲集团。
2020 年A公司账务处理为：
借：资本公积（资本公积不足时依次冲减盈余公积、未分配利润） 50 万
贷：长期股权投资—B公司 50 万；
2020 年甲集团账务处理为：
借：长期股权投资—B公司 50 万
贷：长期股权投资—A公司 50 万。
情况二：假如甲集团 2010 年投资 100 万成立子公司A，A公司 2015 年投资 200 万成立子公司B， A公司 2020 年将子公司B无偿划转给甲集团。
2020 年A公司账务处理为：
借：资本公积（资本公积不足时依次冲减盈余公积、未分配利润） 200 万
贷：长期股权投资—B公司 200 万；
2020 年甲集团账务处理为：
借：长期股权投资—B公司 200 万
贷：长期股权投资—A公司 100 万。
资本公积 100 万
陈总，请问情况一和二的会计处理是否正确，尤其情况二甲集团的账务处理，把长期股权投资—A公司冲成零了，感觉是不对的，但按情况一甲集团应该冲减对A子公司的长期股权投资，如果应该冲，冲多少正确，剩余差额是计入资本公积吗？谢谢！！

回答人：chenyiwei
情况二下甲集团的会计处理，在将对A的长投成本冲减为零后，超出部分应确认为投资收益，相当于A对甲集团的股利分配。不应计入资本公积。这不是甲集团与其上级母公司之间的权益性交易。

提问人：zhongxudon 时间：2020-10-21 08:05:11
陈总，非常感谢您的回复。如果A公司成立当年没有任何收入和成本，没有利润，当年A向银行借款了 200 万，A当年又投资 200 万元成立B公司，当年A公司将子公司B无偿划转给甲集团。甲集团账务处理还应先将对A的长投成本冲减为零后，超出部分确认为投资收益吗？谢谢！！
即甲集团账务处理为：
借：长期股权投资—B公司 200 万
贷：长期股权投资—A公司 100 万。
投资收益 100 万

回答人：chenyiwei
实务中似乎不可能出现这种情况；如果真出现了，则这笔银行贷款的还款责任是否同步会转移给集团？